臺灣高雄地方法院刑事判決　　　　　　 100年度易緝字第64號
公　訴　人　臺灣高雄地方法院檢察署檢察官
被　　　告　陳文正
上列被告因竊盜案件，經檢察官提起公訴（96年度偵字第23503
號、第33534 號、34131 號），嗣被告於本院準備程序進行中，
就被訴事實為有罪之陳述，經告知簡式審判程序之旨，並聽取當
事人之意見後，本院合議庭裁定進行簡式審判程序，判決如下：
    主  文
陳文正犯結夥三人以上攜帶兇器竊盜罪，處有期徒刑拾月。
    事  實
一、龔炳章因業務關係知悉台業保全公司（下稱台業公司）承攬
    設於高雄市前鎮區前鎮○○區○○路6 號之鴻源科技股份有
    限公司（下稱鴻源公司）高雄廠之保全工作，竟意圖為自己
    不法之所有，向在台業公司任職董事長特別助理之張春山（
    業經無罪判決確定）佯稱已得鴻源公司同意，欲至鴻源公司
    高雄廠清理廢棄物並進行廢棄物估價，並提出之前與鴻源公
    司中壢廠之廢棄物處理委託書，證明其曾於該廠進行廢棄物
    處理事宜，張春山未加查證即依其所請，於96年8 月10日上
    午11時許，指示不知情之台業保全公司副主任汪叔鑑，稱龔
    炳章將至鴻源公司高雄廠進行廢棄物估價，請允許進入廠區
    ，龔炳章得知獲取同意進入鴻源公司高雄廠區後，乃邀集陳
    文正、柯有德（業經臺灣高等法院高雄分院以98年度上易字
    第708 號判處有期徒刑10月確定）及不知情之陳明輝( 業經
    本院以100 年度易緝字30號判決無罪，現經上訴而繫屬於臺
    灣高等法院高雄分院中)3人共同於96年8 月13日上午8 時35
    分許前往鴻源公司高雄廠區，經龔炳章與汪叔鑑電話聯絡後
    ，汪叔鑑乃指示台業保全公司現場保全員鄭名家允許龔炳章
    、陳文正、陳明輝、柯有德4 人進入廠區，陳文正即與龔炳
    章、柯有德3 人共同基於意圖為自己不法所有之犯意聯絡，
    結夥3 人以上、並由龔炳章提供客觀上足對人之生命、身體
    、安全構成威脅，具有危險性之鐵剪1 支，共同進入該廠區
    內，隨即陳文正、柯有德等人即聽從龔炳章之指示，趁該廠
    區2 樓無人看守之際，由柯有德及不知情之陳明輝以上開鐵
    剪剪取電纜線，陳文正則負責將剪取下之電纜線整理裝袋之
    方式竊取電纜線計300 公斤（市價約6 萬元，業已發還兆豐
    銀行），龔炳章於指示完畢後則先行離去，嗣於同日下午1
    時13分許，為警當場查獲，並扣得上開鐵剪1 支( 起訴書誤
    載為鐵剪2 支) ，而悉上情。
二、案經內政部警政署保安警察第二總隊第四大隊第三中隊移送
    臺灣高雄地方法院檢察署檢察官偵查起訴。
    理  由
壹、程序部分：
    本件被告陳文正所犯為死刑、無期徒刑或最輕本刑為3 年以
    上有期徒刑以外之罪，其於準備程序就被訴事實為有罪之陳
    述，經本院告知簡式審判程序之旨，並聽取其與公訴人意見
    後，認無不得或不宜改依簡式審判程序進行之處，爰依刑事
    訴訟法第273 條之1 第1 項，裁定本件改行簡式審判程序，
    合先敘明。又本件卷內之人證、物證、書證等各項證據，依
    同法第273 條之2 規定，不受第159 條第1 項、第161 條之
    2 、第161 條之3 、第163 條之1 及第164 條至第170 條規
    定之限制，依法均有證據能力，合先敘明。
貳、實體部分：
一、上開犯罪事實，業據被告於本院審理中坦承不諱（見本院卷
    第45頁、第54頁），核與證人汪叔鑑、鄭名家、王繼聖以及
    證人即共同被告龔炳章、柯有德、張春山、陳明輝所述情節
    大致相符，此外，復有保安警察第二總隊第四大隊第三中隊
    搜索扣押筆錄、扣押物品目錄表、贓物認領保管單各1 紙、
    現場採證照片20張等在卷可佐( 見警卷一第30至39頁、第46
    至55頁) ，足認被告出於任意性之自白與事實相符。本案事
    證明確，被告犯行堪以認定，應予依法論科。
二、被告行為後，刑法第321 條條文業於100 年1 月26日修正公
    布，並自同月28日生效。修正後之刑法第321 條除刪除第1
    項第1款 「夜間侵入住宅」之「夜間」字樣、將原本第1 項
    第6 款「在車站或埠頭而犯之者」修正為「在車站、埠頭、
    航空站或其他供水、陸、空公眾運輸之舟、車、航空機內而
    犯之者」外，法定刑亦由「6 月以上、5 年以下有期徒刑」
    修正為「6 月以上、5 年以下有期徒刑，得併科新臺幣10萬
    元以下罰金」。茲比較修正前後之規定，以修正前之規定對
    於被告較為有利，自應依刑法第2條 第1 項之規定，適用被
    告行為時即修正前之刑法第321 條規定處斷。
三、按刑法第321 條第1 項第3 款之攜帶兇器竊盜罪，係以行為
    人攜帶兇器竊盜為其加重條件，此所謂兇器，其種類並無限
    制，凡客觀上足對人之生命、身體、安全構成威脅，具有危
    險性之兇器均屬之，且祇須行竊時攜帶此種具有危險性之兇
    器為已足，並不以攜帶之初有行兇之意圖為必要，最高法院
    著有79年台上字第5253號判例可資參照。本件由共同被告龔
    炳章提供、持以作案用之鐵剪1 支，質地堅銳，客觀上對人
    之生命、身體、安全足以構成威脅而具有危險性，有該鐵剪
    之照片1 張在卷可稽( 見警一卷第48頁) ，自屬兇器無訛。
    是核被告所為，係犯刑法第321 條第1 項第3 、4 款之結夥
    3 人以上攜帶兇器竊盜罪。被告與他案被告龔炳章、柯有德
    間，有犯意聯絡及行為分擔，為共同正犯。檢察官論罪法條
    雖漏未敘及刑法第321 條第1 項第4 款結夥3 人而犯之者之
    條款，惟事實欄業已敘及，本院自得予以補充審究，附此敘
    明。至依卷內資料，雖被告所竊取之電纜線所在機器為經法
    院查封標示之機器，依法不得為損壞、除去、污穢或其他違
    背查封標示效力之行為，然本件並無積極證據足以證明被告
    對於該機器業已查封一情有所認識，而仍故意為損壞、除去
    、污穢該查封標示或為違背其效力之行為，尚難遽為被告不
    利之認定，而認其此部分行為亦涉犯刑法第139 條之罪，且
    此部分未經檢察官提起公訴，本院無庸為不另為無罪之諭知
    ，附此敘明。
四、爰審酌被告不思循正途賺取財物，恣意竊取他人之物，所為
    實有不該，復考量被告之犯罪動機、情節、手段、本件竊得
    財物之數量、價值以及竊得之電纜線雖已發還被害人兆豐銀
    行，然造成機器損壞甚鉅，機器價格必有低落等情，及審酌
    被告犯後坦承犯行，態度尚可，暨其學歷為國小畢業、工作
    為臨時工、日薪約2300元等一切情狀( 見本院卷第58頁) ，
    量處如主文所示之刑，以資懲儆。至扣案之鐵剪1 支，乃共
    犯龔炳章所有，用以剪取本件電纜線供本件竊盜犯罪所用之
    物，惟該鐵剪業經臺灣高等法院高雄分院以98年度上易字第
    708 號判決宣告沒收，並經執行沒收銷燬，此有該判決書及
    本院公務電話紀錄各1 份（見本院卷第65至68頁）附卷可參
    ，該鐵剪既經沒收銷燬，於法即不得依刑法第38條規定宣告
    沒收。起訴書雖稱本件扣得鐵剪2 支，並據以宣告沒收，惟
    依附卷之保安警察第二總隊第四大隊第三中隊扣押物品目錄
    表所示，本件員警至現場扣得之鐵剪僅有1 支，並無2 支之
    情形，此部分應係起訴書誤載，併此指明。
據上論斷，應依刑事訴訟法第273 條之1 第1 項、第273 條之2
、第299 條第1 項前段，刑法第28條，修正前刑法第321 條第1
項第3 款、第4 款 ，判決如主文。
本案經檢察官劉慕珊到庭執行職務。
中    華    民    國   100    年    8     月    17    日
                  刑事第十四庭    法  官  謝琬萍
以上正本證明與原本無異。
如不服本判決應於收受送達後10日內向本院提出上訴書狀，並應
敘述具體理由；如未敘述上訴理由者，應於上訴期間屆滿後20日
內向本院補提理由書（均須按他造當事人之人數附繕本）「切勿
逕送上級法院」。
中    華    民    國   100    年    8     月    17    日
                                  書記官 陳玉娥
附錄本案論罪科刑法條：
修正前刑法第321條 （加重竊盜罪）
犯竊盜罪而有左列情形之一者，處六月以上、五年以下有期徒刑
：
一、於夜間侵入住宅或有人居住之建築物、船艦或隱匿其內而犯
    之者。
二、毀越門扇、牆垣或其他安全設備而犯之者。
三、攜帶兇器而犯之者。
四、結夥三人以上而犯之者。
五、乘火災、水災或其他災害之際而犯之者。
六、在車站或埠頭而犯之者。
前項之未遂犯罰之。